臺灣臺中地方法院行政訴訟判決
111年度交字第124號
原      告  林奕宏  
被      告  臺中市交通事件裁決處
                      設臺中市○○區○○○路00號
代  表  人  黃士哲    住同上
訴訟代理人  黃曉妍律師
上列當事人間交通裁決事件，原告不服被告民國111年3月3日中
市裁字第68-GU0000000號裁決書，提起行政訴訟，本院判決如下
：
    主  文
原告之訴駁回。
訴訟費用新臺幣參佰元由原告負擔。
    事實及理由
一、程序事項：
　　按行政訴訟法第237條之7規定，交通裁決事件之裁判，得不
    經言詞辯論為之。本件屬交通裁決事件，依兩造所述各節及
    卷內資料其事證已臻明確，本院認無經言詞辯論之必要，爰
    不經言詞辯論而為判決。
二、事實概要：
　　原告於民國110年12月18日22時38分許，駕駛號牌ALW-7377
    號自用小客車(下稱系爭車輛），行經臺中市○○區○○巷00○0
    號，因「拒絕接受酒精濃度測試之檢定」之違規行為，經臺
    中市政府警察局第四分局（下稱舉發機關）員警認定原告違
    反道路交通管理處罰條例第35條第4項第2款之規定，當場對
    原告掣開第GU0000000號舉發違反道路交通管理事件通知單
    。被告續於111年3月3日以中市裁字第68-GU0000000號裁決
    書（下稱原處分），依道路交通管理處罰條例第35條第4項
    第2款及「違反道路交通管理事件統一裁罰基準表」，裁處
    原告第1階罰鍰新臺幣（下同）180,000元，吊銷駕駛執照，
    並應參加道路交通安全講習。
三、原告主張略以：
　　原告於110年12月18日駕駛系爭車輛，與現任女友在路上發
    生爭執，現任女友突然帶著孩子開車門離開，因撥打多通電
    話皆未回覆，一時情急直接前往女方家，也發生口角，所以
    將前一天所買高粱酒一次喝完，故本人是到對方家中才喝酒
    ，並非喝酒後開車。想請問是否有開車前喝酒證明，或是開
    車時確定有喝酒，且原告當時人在車外，所以我並非駕駛動
    力交通工具等語。並聲明：原處分撤銷。
四、被告答辯略以：
    查舉發機關檢具密錄器畫面影像顯示，員警已告知原告拒絕
    酒精濃度檢定所涉及法律效果，並確認原告知悉相關罰則，
    且原告對於程序合法性並不爭執。本案原告知悉酒駕相關權
    益、法律效果，選擇拒絕接受酒精，即符合道路交通管理處
    罰條例第35條第4項第2款拒絕接受酒精濃度測試檢定要件。
    次查員警密錄器影像，原告經警詢問陳稱「係在車上飲酒，
    但由她媽媽開車」，與原告訴狀說詞反覆不定、內容矛盾，
    顯見無論係「在女方家中飲酒，非酒後駕車」或「係在車上
    飲酒，但由她媽媽開車」，皆為原告虛偽、推託之詞等語。
    並聲明：原告之訴駁回。
五、本院之判斷：
(一)按「汽機車駕駛人，駕駛汽機車經測試檢定有下列情形之一
    ，機車駕駛人處新臺幣一萬五千元以上九萬元以下罰鍰，汽
    車駕駛人處新臺幣三萬元以上十二萬元以下罰鍰，並均當場
    移置保管該汽機車及吊扣其駕駛執照一年至二年；……：一、
    酒精濃度超過規定標準。」、「汽機車駕駛人有下列各款情
    形之一者，處新臺幣十八萬元罰鍰，並當場移置保管該汽機
    車、吊銷其駕駛執照及施以道路交通安全講習；如肇事致人
    重傷或死亡者，吊銷其駕駛執照，並不得再考領：二、拒絕
    接受第一項測試之檢定。」、「汽車駕駛人，曾依……第35條
    第4項前段……規定吊銷駕駛執照者，3年內不得考領駕駛執照
    」行為時道路交通管理處罰條例第35條第1項第1款、第4項
    第2款、第67條第2項分別定有明文。
(二)經查，本院勘驗調查舉發機關提供之採證光碟，製成勘驗筆
    錄附卷為證（見本院卷第87頁至反面頁），勘驗結果為：㈠
    員警密錄器影像畫面時間2021/12/18 22：31：51時至18至2
    2：32：12時，員警表示「實施道路交通安全講習。」，原
    告表示「等一下!你跟我講的我可以錄影嗎?」，員警表示「
    我們都已經錄影了。」，另一員警表示「我們也有錄啊。」
    ，原告表示「我自己可以錄嗎?」，員警表示「我已經告知
    完了」，原告表示「啊我可以錄嗎?」，另一員警表示「我
    們已經講完，沒有要再講一次。我們已經跟你講完了。」，
    員警表示「等一下，我也會給你一張權利告知單請你簽名。
    」 22：35：22時至22：36：51時，員警表示「喝酒是不是?
    」原告表示「我有喝酒啦!她媽媽載的啊。」，另一員警表
    示「好啦!我就跟你說監視器我都看到這樣，你跟我辯這個
    都沒意義了」，另一員警表示「反正就拒測嘛。」，原告表
    示「沒有啦她媽媽喝的啦!我拒測啦!她媽媽開的啦!我拒測
    啊!」，員警表示「我請問一下，你喝多少酒?什麼時候喝完
    的?」，原告表示「欸……多久喝完的喔……」，另一員警表示
    「最後一杯啦!」，原告表示「10點。」，另一員警表示「1
    0點?你10點就已經在這邊了捏。」，員警表示「你在車上喝
    的喔?」，原告表示「對啊。」，另一員警表示「人家報案
    就已經10點。」，原告表示「我在車上喝的啊。」，員警表
    示「監視器看你9點57到達現場。」，原告表示「吵架在車
    上喝的啦!」，員警表示「你9點57到達現場，沒有其他人下
    車。」，原告表示「在車上喝的。」，員警表示「你9點57
    到達現場……」原告打斷員警表示「沒關係啦!啊!之前啦!之
    前啦!」，員警表示：「都調過了。」，原告表示「不可能
    啦!」，另一員警表示「你要拒測嘛齁?」，員警表示「我們
    會按拒測。」，另一員警表示「確定?確定不測齁?」，原告
    表示「對啊。」，另一員警表示「剛才告知權利你都了解了
    齁?」原告：「知道了，拒測。」，員警表示「再跟你告知
    一次喔。等下還會再給你簽名喔。」，原告表示「我沒有開
    車，所以我拒測。」，員警表示「駕駛人拒測，經員警告知
    拒測，處新臺幣18萬，移置保管車輛，吊銷駕駛執照，3年
    內不得重新考領，並實施道路交通安全講習」舉發員警告知
    權利事項時，原告爭執並非駕駛人，係因未駕駛車輛而拒測
    。㈡監視錄影器影像畫面時間2021/12/18 21：57：10時，號
    牌ALW-7377號白色自用小客車(下稱系爭車輛)自畫面右方出
    現，並於臺中市○○區○○巷00○0號前停止，21：57：11時，原
    告自系爭車輛駕駛座位下車並直接走進民宅，外觀上未攜帶
    任何物品，21：57：29時，原告走出民宅張望，外觀上未攜
    帶任何物品。
(三)雖原告稱本人是到對方家中才喝酒，並非喝酒後開車等語，
    然依上開勘驗結果可知，原告於上開時、地，先駕駛系爭車
    輛停放於臺中市○○區○○巷00○0號民宅前下車，其外觀上並未
    攜帶任何物品，況且，按卷附員警職務報告書（見本院卷第
    69頁）內容所示，當時員警接獲報案後到場發現原告渾身酒
    氣，現場亦有停放原告所有系爭車輛，遂詢問原告是否有飲
    酒，原告說詞反覆，但明確表示拒測，員警亦當場調閱監視
    器發現原告係駕駛系爭車輛至現場，依警察職權行使法第8
    條第1項第3款之規定，員警依客觀合理判斷，認駕駛人有發
    生危害之危險時，本得攔停，要求駕駛人接受酒測，而員警
    至現場聞得原告身上散發酒味，當場調閱監視器發現原告有
    駕車至現場之畫面，原告亦自承有飲酒之事實，員警乃基於
    職務上之經驗判斷而可認原告有酒後駕車之行為，要求原告
    接受酒精濃度測試之檢定，自屬合法，原告即有配合酒測檢
    定之義務。至於原告何時飲酒，所辯是否屬實，仍均有配合
    實施酒測之義務，竟拒絕接受酒測即屬違反規定，當應受處
    罰；原告質疑是否有其開車前喝酒證據，或是開車時確定有
    喝酒等節，及原告當時人在車外，所以並非駕駛動力交通工
    具之辯解，均無礙於其有「拒絕接受酒精濃度測試之檢定」
    行為之認定，自無法為原告有利之認定。
(四)又員警詢問原告飲酒結束時間，並告知原告拒測之法律效果
    ，原告仍不停爭執其未開車等語，而員警即按下拒測鍵，並
    列印酒測單，依卷附酒測單（見本院卷第53頁）顯示：檢定
    合格單號：J0JA0000000 、儀器器號：D190055、案號：218
    、日期：2021/12/18、測定值：拒絕酒測（22：38）等情。
    由此可知，員警對原告告知檢測之流程及事項並進行酒測時
    ，原告藉故拒絕施測，對於員警準備對其實施酒測置之不理
    ，是原告已構成消極推諉拖延接受酒測檢定之不作為。是以
    ，本件原告確有飲酒後駕駛系爭車輛且於酒測單所揭示之時
    點為拒絕接受酒測檢定之違規行為，合於道路交通管理處罰
    條例第35條第4 項之規定，被告予以原處分裁罰原告，洵屬
    有據。
六、綜上所述，原告拒絕接受酒測之違規事證明確，其辯稱何時
    飲酒是否屬實一節，均不影響拒絕酒測違章行為之認定，被
    告依法所為原處分並無違誤，原告訴請撤銷，為無理由，應
    予駁回。
七、本件第一審裁判費為300元，應由原告負擔，爰確定第一審
    訴訟費用額如主文第2項所示。
據上論結，本件原告之訴為無理由，依行政訴訟法第237條之7、
第98條第1項前段、第237條之8第1項，判決如主文。
中　　華　　民　　國　 111　　年　　10　　月　　27　　日
　　　　　　　　　行政訴訟庭　法　官  吳俊螢　
上為正本係照原本作成。
如不服本判決，應於送達後20日內，向本院提出上訴狀，其未表
明上訴理由者，應於提出上訴後20日內向本院補提理由書（均須
按他造人數附繕本）。上訴理由應表明關於原判決所違背之法令
及其具體內容，或依訴訟資料可認為原判決有違背法令之具體事
實。
中　　華　　民　　國　 111　　年　　 10　　月　　27　 日
                              書記官  王素珍